【裁判字號】    99,審訴,207
【裁判日期】    990319
【裁判案由】    毒品危害防制條例
【裁判全文】
臺灣桃園地方法院刑事判決             99年度審訴字第207號
公  訴  人  臺灣桃園地方法院檢察署檢察官
被      告  甲○○
上列被告因違反毒品危害防制條例案件，經檢察官提起公訴（98
年度毒偵字第5556號），被告於準備程序進行中為有罪陳述，經
本院合議庭裁定由受命法官獨任進行簡式審判程序，判決如下：
    主  文
甲○○施用第一級毒品，累犯，處有期徒刑捌月，扣案海洛因壹
小包含袋（驗餘毛重零點壹參柒玖公克），沒收銷燬之，扣案注
射針筒壹支，沒收之；又施用第二級毒品，累犯，處有期徒刑肆
月，扣案玻璃球吸食器壹個，沒收之。應執行有期徒刑拾月，扣
案海洛因壹小包含袋（驗餘毛重零點壹參柒玖公克），沒收銷燬
之，扣案注射針筒壹支及玻璃球吸食器壹個，均沒收之。
    事實及理由
一、被告所犯之罪，為死刑、無期徒刑、最輕本刑3 年以上有期
    徒刑或高等法院管轄第一審案件以外之罪，而被告於本院準
    備程序進行中，就被訴事實為有罪之陳述，經本院告知簡式
    審判程序意旨，並聽取公訴人及被告之意見後，依刑事訴訟
    法第273 條之1 第1 項之規定，裁定依簡式審判程序審理。
二、犯罪事實：
    甲○○前於民國96年間，因施用毒品案件，經本院以96年度
    毒聲字第669 號裁定送觀察、勒戒後，因認有繼續施用毒品
    之傾向，再經本院以97年度毒聲字第114 號裁定令入戒治處
    所施以強制戒治，嗣因強制戒治成效評定合格，認無繼續強
    制戒治之必要，於97年11月14日執行完畢釋放出所，該次犯
    行並經臺灣桃園地方法院檢察署檢察官以97年度戒毒偵字第
    460 號為不起訴處分確定。另前於85年間，因竊盜案件，經
    臺灣高等法院以87年度上易字第1233號判決判處有期徒刑1
    年4 月確定；復於86年間，因違反肅清煙毒條例案件，經臺
    灣高等法院以86年度上訴字第5788號判決判處有期徒刑3 年
    4 月確定；又於86年間，因違反麻醉藥品管理條例案件，經
    本院以86年度訴緝字第153 號判決判處有期徒刑1 年1 月，
    上訴後，經臺灣高等法院以86年度上訴字第6025號判決上訴
    駁回確定；再於86年間，因竊盜案件，經臺灣高等法院以87
    年度上易字第7144號判決判處有期徒刑1 年確定；上開數罪
    經接續執行，於89年7 月18日縮短刑期假釋出監，嗣經撤銷
    假釋，應執行殘刑3 年8 月6 日。又於90年間，因違反槍砲
    彈藥刀械管制條例案件，經臺灣高等法院以90年度上訴字第
    2805號判決判處有期徒刑1 年7 月，併科罰金新臺幣5 萬元
    ，上訴後，嗣經最高法院以91年度臺上字第475 號判決上訴
    駁回確定；另於92年間，因贓物案件，經臺灣澎湖地方法院
    以92年度馬簡字第127 號判決判處有期徒刑5 月確定；上述
    二罪與前開殘刑3 年8 月6 日、罰金新臺幣5 萬元易服勞役
    55日接續執行，於95年9 月20日縮短刑期假釋出監併付保護
    管束，於96年3 月10日縮刑期滿，假釋未經撤銷，其未執行
    之刑，以已執行論而執行完畢。詎猶不知悔改，於上開強制
    戒治執行完畢釋放出所後5 年內，復基於施用第二級毒品之
    犯意，於98年11月14日下午4 時許，在桃園縣楊梅鎮○○○
    街25號住處，以吸食器吸食方式施用第二級毒品甲基安非他
    命1 次；另基於施用第一級毒品之犯意，於同日下午5 時許
    ，在上址住處，以針筒注射方式施用第一級毒品海洛因1 次
    。嗣為警於同日晚間7 時5 分許，在桃園縣中壢市○○路2
    巷11弄4 號旁空地查獲，並扣得其所有之海洛因1 小包（原
    毛重0.15公克，驗餘毛重0.1379公克）及其所有供施用毒品
    所用之玻璃球吸食器1 個、注射針筒1 支。嗣經警採集其尿
    液送驗後，確呈鴉片類及安非他命類陽性反應，而查悉上情
    。
三、認定被告犯罪所憑之證據：
  (一)被告甲○○於本院審理時之自白。
  (二)台灣檢驗科技股份有限公司濫用藥物檢驗報告2 份、列管毒
    品人口尿液檢體採集送驗紀錄表、桃園縣政府警察局中壢分
    局尿液暨毒品檢體真實姓名與編號對照表、桃園縣政府警察
    局中壢分局98年11月25日中警分刑字第0987007327號函、全
    國施用毒品案件紀錄表及臺灣高等法院被告前案紀錄表各1
    份。
  (三)扣案海洛因1 小包（原毛重0.15公克，驗餘毛重0.1379公克
    ）、玻璃球吸食器1 個及注射針筒1 支。
四、應適用之法條：
    刑事訴訟法第273 條之1 第1 項、第299 條第1 項前段、第
    310 條之2 ，毒品危害防制條例第10條第1 項、第2 項、第
    18條第1 項前段，刑法第11條、第47條第1 項、第38條第1
    項第2 款、第51條第5 款。
五、如不服本判決，應於判決送達後10日內向本院提出上訴狀（
    應附繕本），其未敘述上訴理由者，應於上訴期間屆滿後20
    日內補提理由書狀於本院，上訴於臺灣高等法院。
本案經檢察官顏世翠到庭執行職務。
中    華    民    國    99    年    3     月    19    日
                    刑事庭  法  官  林孟宜
以上正本證明與原本無異。
                            書記官  洪明媚
中    華    民    國    99    年    3     月    19    日
附錄本案論罪科刑法條：
毒品危害防制條例第10條規定：
施用第一級毒品者，處6 月以上5 年以下有期徒刑。
施用第二級毒品者，處3年以下有期徒刑。

司法院資訊處製作；財團法人民間司法改革基金會備份。
